【裁判字號】    89,上易,1944
【裁判日期】    890720
【裁判案由】    竊盜
【裁判全文】
臺灣高等法院臺中分院刑事判決                  八十九年度上易字第一九四四號
    上  訴  人
    即  被  告  丙○○
右上訴人，因被告竊盜案件，不服臺灣臺中地方法院八十九年度易字第一六九八號，
中華民國八十九年七月二十日第一審判決（起訴案號：臺灣臺中地方法院檢察署八十
九年度偵字第四三○九號），提起上訴，本院判決如左：
    主      文
上訴駁回。
    事實及理由
一、本案經本院審理結果，認第一審判決以上訴人即被告（下稱被告）丙○○，竊盜
    ，累犯，處有期徒刑七月，其認事用法及量刑並無不當，應予維持，並引用第一
    審判決書記載之事實、證據及理由（如附件）。
二、被告上訴意旨略稱伊並未竊取被害人乙○○之車輛，兩輛汽車之顏色均為紅色，
    不知為何蘇俊彥之車牌會懸掛在乙○○之車上，伊如要偷車應會偷取新車云云。
    惟查被告如何竊取乙○○汽車及車牌之犯罪事實，業據被告丙○○於警訊中坦承
    不諱，核與被害人乙○○在警訊中指訴情節相符，嗣被告於偵查、審理中翻異前
    供，該改稱之詞何以不可採取，業據原審論述甚詳，是被告被查獲時駕駛之車輛
    與伊受託拖回保管之蘇俊彥車輛顯非同一輛，被告辯稱伊所使用者為伊拖回送修
    之蘇俊彥車輛，不知何以不一樣云云，自難採信。又被告拖回蘇俊彥之上開車輛
    停放在龍門客棧附近後，業將該車牌拆回放在伊與陳淑美同住之台中縣潭子鄉○
    ○路五十九巷四號二樓之情節，為被告所坦承在卷，並經證人陳淑美於原審結證
    屬實（參見原審卷五０至五三頁），則如上開蘇俊彥之車輛尚可使用，或業經被
    告送修已可使用，被告於使用時自應將車牌懸掛在車輛上，豈有將車牌拆下之理
    ，而乙○○之上開汽車及車牌係一併失竊，業據其指稱在卷，是被告辯稱伊曾將
    蘇俊彥之上開車輛送修一節，與常理不合，顯係卸責之詞，自無可採。況被告迄
    今未能舉證伊曾將該受託保管之汽車送修之修車廠住址或修車老闆之姓名，以供
    調查傳喚，且該送修之汽車即係被告駕駛被查獲之汽車，而被告既曾將受託保管
    之汽車駕駛回田中火車站前停放，依常情自知該汽車之內部裝潢與被查獲之汽車
    內部陳設尚有不符，則被告空口辯稱兩輛汽車顏色相同，伊不知汽車何以係贓車
    ，如要偷也會偷新車始合理云云，礙難採信。再者，被告於警查獲時之警訊筆錄
    ，並無受傷之陳稱，此有警訊筆錄可憑，伊於同日之偵查中復無警察刑求之抗辯
    ，該日偵查中亦無承認竊盜之陳稱，待八十九年三月二十二日偵查中始改稱「我
    沒有偷這部車子，是警察恐嚇要我承認，說要把我帶到暗房間，我怕才承認的」
    云云，可見被告於原審及本院辯稱警察刑求，伊始承認云云，前後所供明顯不合
    ，自難採信，而陳淑美於原審已到庭陳稱甚詳，被告復無待證事實待查證，亦無
    再傳喚調查必要。原審因而綜合各情，判決被告有期徒刑七月，經核並無不合。
    被告提起上訴，猶執陳詞遽指原審判決不當，自為無理由，應予駁回。
據上論斷，應依刑事訴訟法第三百七十三條、第三百六十八條，判決如主文。
本案經檢察官甲○○到庭執行職務
中      華      民      國    八十九     年      十       月     十七   日
                                  臺灣高等法院臺中分院刑事第二庭
                                        審判長法  官  羅  禮  政
                                              法  官  陳  欣  安
                    法  官  蔡  聰  明
右正本證明與原本無異。
不得上訴。
                                              書記官    瑞  芳
中      華      民      國    八十九     年      十       月     十七   日
刑法第三百二十條：
意圖為自己或第三人不法之所有，而竊取他人之動產者，為竊盜罪，處五年以下有期
徒刑、拘役或五百元以下罰金。
意圖為自己或第三人不法利益，而竊佔他人之不動產者，依前項之規定處斷。
前二項之未遂犯罰之。                                                    Ｉ


司法院資訊處製作；財團法人民間司法改革基金會備份。
